【裁判字號】    91,易,2281
【裁判日期】    920804
【裁判案由】    竊盜
【裁判全文】
臺灣板橋地方法院刑事判決                        九十一年度易字第二二八一號
    公  訴  人  臺灣板橋地方法院檢察署檢察官
    被      告  丁○○
右列被告因竊盜案件，經檢察官提起公訴（九十一年度偵字第一０五一二號），本院
判決如左：
    主  文
丁○○攜帶兇器竊盜，累犯，處有期徒刑柒月。
    事  實
一、丁○○前曾於民國八十年間，因違反麻醉藥品管理條例、侵占等案，經本院依序
    判處有期徒刑三年、有期徒刑四月，並定應執行刑三年一月，上訴後經台灣高等
    法院、最高法院駁回上訴確定，於八十二年十月十三日因縮短刑期假釋出監，假
    釋縮刑期滿日為八十三年十月十八日；再於八十四年間，因違反麻醉藥品管理條
    例案，經本院判處有期徒刑伍月，如易科罰金以佰元折算壹日，於八十六年四
    月三日因徒刑執行完畢出監；復於八十五年、八十六間違反妨害兵役治罪條例及
    竊盜罪，經本院判處有期徒刑六月，褫奪公權一年及有期徒刑一年六月確定，更
    定執行刑為一年十月，於八十八年二月八日因縮短刑期假釋出監，假釋縮刑期滿
    日為八十八年六月十六日。竟不知悔改，意圖為自己不法之所有，於民國九十年
    十月十五日凌晨五時三十分許騎乘其所有之ＱＱＬ─七八一號輕型機車前往台北
    縣土城市○○路○段一二八巷十五號前，持其所有客觀上對於人之生命、身體構
    成威脅而具有危險性之剪刀一支，撬開乙○○所有之ＧＺ─七三０一號自用小客
    車車門（毀損部分未據告訴），進入車內竊得乙○○所有之ＶＣＤ一台，得手後
    ，騎車逃逸，並隨即以新台幣（以下同）二千元之價格，售予不詳之人，嗣乙○
    ○之父母丙○○、甲○○查覺，記下丁○○機車車號而報警循線查獲上情。
二、案經台北縣政府警察局土城分局報告臺灣板橋地方法院檢察署檢察官偵查起訴。
    理  由
一、右開犯罪事實，業據被告丁○○於本院審理時坦承不諱，核與被害人乙○○之母
    親甲○○、父親丙○○指訴失竊情節相符，並經證人即台北縣政府警察局土城分
    局清水派出所警員洪茂益證述無訛，且有車籍作業系統─查詢認可資料附卷可證
    。又被告經送法務部調查局測謊，「(1)未竊取被害人車內之ＶＣＤ；(2)未撬開被
    害人汽車車門」，均呈情緒波動反應，研判有說謊。有法務部調查局九十二年一
    月二十八日調科參字第九一００八六九０三０號測謊告書在卷可參。事證明確，
    被告犯行堪以認定，應依法論科。
二、查剪刀係客觀上足以對人之生命、身體、安全構成威脅而具有危險性之兇器。核
    被告丁○○所為，係犯刑法第三百二十一條第一項第三款之攜帶兇器竊盜罪。公
    訴人依被告犯罪之手法研判，被告係以不詳方式撬開被害人之自用小客車，而認
    依同法第三百二十條第一項之普通竊盜罪處斷，並非無據，然被告直承係以剪刀
    等兇器為之，是公訴人所引法條，容有未洽，然因其竊盜之基本事實相同，逕更
    正起訴法條，而無庸依刑事訴訟法第三百條之規定變更起訴法條，合先敘明。又
    被告於八十四年間因違反麻醉藥品管理條例案，經本院判處有期徒刑五月確定，
    於八十六年四月三日因徒刑執行完畢出監；復於八十五年、八十六間違反妨害兵
    役治罪條例及竊盜罪，經本院判處有期徒刑六月，褫奪公權一年及有期徒刑一年
    六月確定，更定執行刑為一年十月，於八十八年二月八日因縮短刑期假釋出監，
    假釋縮刑期滿日為八十八年六月十六日，有臺灣高等法院被告全國前案紀錄表在
    卷可按，其五年以內再犯有期徒刑以上之罪，為累犯，應依刑法第四十七條之規
    定加重其刑。爰審酌被告之犯罪手段、品行、智識程度、對被害人造成之損害，
    及其於犯罪後坦承犯行，亦見悔意等一切情狀，量處如主文所示之刑。
三、剪刀一支，係被告犯罪所用之物，業經被告丟棄，並未扣案，已據被告供明無訛
    ，為免執行困難，不予宣告沒收。
四、臺灣桃園（臺灣桃園地方法院檢察署九十二年度偵字第七七四九號）及板橋地方
    法院檢察署（臺灣板橋地方法院檢察署九十二年度偵字第一０三八三號）檢察官
    併案意旨略以：被告於(1)九十二年四月二十日凌晨三時許，竊取吳金華所有ＦＢ
    ─三九三二自用小客車一部；(2)九十二年四月二十二日二十一時三十分許，竊取
    劉凱育所有五Ｅ─三九一二號自用小客車內汽車音響一台；(3)九十二年四月二十
    二日二十三時許，竊取李張麒所有五Ｐ─九一七一號自用小客車內汽車音響一台
    、布偶娃娃六個；(4)九十二年五月十六日十三時二十分許，竊取吳壹所有ＲＸ─
    三０七九號自用小客車內手提光碟放音機一台、皮包二個。被告前開犯行與本案
    犯行，犯罪時間緊接、所犯罪名相同，顯係基於概括犯意反覆為之，屬連續犯之
    裁判上一罪，請求併予審判云云；惟訊之被告供稱：「九十年十月那時候我剛退
    伍，沒有工作，我才會偷東西，後來有工作我就沒有偷了‧‧‧我是從事風管的
    工作，有固定的收入我就沒有再偷了，因為九十二年被裁員了，沒有收入，才會
    另行起意竊盜」等語。（見本院九十二年七月二十一日審判筆錄）。上開移送併
    辦之犯罪事實，被告係臨時起意，且時間相距一年以上，與本件審理論罪科刑部
    分，顯難認被告係基於概括犯意為之，非為起訴效力所及，本院自不得併辦審理
    ，應退還臺灣板橋及桃園地方法院檢察署，由檢察官依法另行偵查處理，附此敘
    明。
據上論斷，應依刑事訴訟法第二百九十九條第一項前段，第三百二十一條第一項第三
款、第四十七條，判決如主文。
本案經檢察官壽勤偉到庭執行職務。
中      華      民      國    九十二      年     八     月    四      日
                                    臺灣板橋地方法院刑事第一庭
                                          法  官    潘  翠  雪
右正本證明與原本無異
如不服本判決，得自收受判決送達之日起十日內，向本院提出上訴狀
                                          書記官    張  成  龍
中      華      民      國    九十二      年     八     月    四      日


司法院資訊處製作；財團法人民間司法改革基金會備份。
